臺灣高等法院刑事判決
109年度上易字第625號
上  訴  人  
即  被  告  朱志忠



                  （現另案於法務部○○○○○○○執行中）上列上
訴人即被告因竊盜案件，不服臺灣基隆地方法院108年度易字第1
48號，中華民國108年12月18日第一審判決（起訴案號：臺灣基
隆地方檢察署108年度偵字第1057號），提起上訴，本院判決如
下：
 主  文
上訴駁回。
    理  由
一、按不服地方法院之第一審判決而上訴者，應向管轄第二審之
    高等法院為之。上訴書狀應敘述具體理由，倘所提出之書狀
    未敘述上訴理由，或僅曾以言詞陳述上訴理由者，均應於上
    訴期間屆滿後20日內補提理由書於原審法院，逾期未補提者
    ，原審法院應定期間先命補正；第二審法院認為上訴書狀未
    敘述理由或上訴有第362條前段之情形者，應以判決駁回之
    ，但其情形可以補正而未經原審法院命其補正者，審判長應
    定期間先命補正，刑事訴訟法第361條、第367條分別定有明
    文。又雖已提出上訴理由，但所提非屬具體理由者，則無庸
    命其補正，逕由第二審法院以上訴不合法律上之程式，判決
    駁回之（最高法院107年度台上字第177號判決意旨參照）。
    而所謂「具體理由」，固不以其書狀應引用卷內訴訟資料，
    具體指摘原審判決不當或違法之事實，亦不以於以新事實或
    新證據為上訴理由時，應具體記載足以影響判決結果之情形
    為必要，但上訴之目的，既在請求第二審法院撤銷或變更第
    一審之判決，所稱「具體」，當係抽象、空泛之反面，若僅
    泛言原判決認事用法不當、採證違法或判決不公、量刑過重
    等空詞，而無實際論述內容，即無具體可言。從而，上開法
    條規定上訴應敘述具體理由，係指須就不服判決之理由為具
    體之敘述而非空泛之指摘而言。倘上訴理由就其所主張第一
    審判決有違法或不當的情形，並未舉出該案相關的具體事由
    足為其理由之所憑，仍不能謂已敘述具體理由，所為上訴，
    即不符合上訴第二審的法定要件（最高法院106年度第8次刑
    事庭會議決議、最高法院107年度台非字第52號判決意旨參
    照）。
二、上訴人即被告（下稱被告）朱志忠上訴意旨略以：被告自從
    金山分局偵查組傳訊到法院判決，都坦承犯行、坦白從寬，
    被告母親年邁無依，而被告真心悔過，懇請能從輕發落、判
    輕刑期，給被告改過機會等語。
三、經查：本件原判決適用簡式審判程序，依憑被告於警詢、偵
    查及原審準備程序、簡式審判程序時之自白，暨被害人李國
    證之證述及贓物認領保管單、贓物照片、監視器畫面截圖、
    監視器光碟等證據，認定被告所為係犯刑法第321條第1項第
    2款之踰越安全設備之加重竊盜罪。又敘明被告行為構成累
    犯，經衡以司法院釋字第775號解釋意旨，認被告前案中有
    多次竊盜紀錄，詎再犯本件竊盜案件，足見有一定特別之惡
    性，對於刑罰之反應力較顯薄弱，且就本案就被告所犯之罪
    最低本刑予以加重，尚不致使被告所受之刑罰超過其所應負
    擔之罪責，有加重法定最低本刑之必要，應依刑法第47條第
    1項之規定加重其刑之旨。復說明審酌被告不思循正當途徑
    獲取所需，反企圖不勞而獲，恣意竊取他人之財物，顯然欠
    缺尊重他人財產權之觀念，所為應予非難，兼衡被告前有多
    次竊盜前案紀錄、自承國中肄業、無業、家境小康，暨其犯
    罪動機、目的、手段、竊得財物價值、所生危害，暨其犯後
    雖坦承犯行，然迄未賠償被害人等一切情狀，而量處有期徒
    刑9月。另就沒收部分說明被告竊盜所得新臺幣4000元，核
    屬被告犯本件竊盜罪之犯罪所得，雖未據扣案，仍應依刑法
    第38條之1第1項、第3項規定宣告沒收，於全部或一部不能
    沒收或不宜執行沒收時，追徵其價額；至被告竊盜所得手提
    包2個，業返還被害人，爰依刑法第38條之1第5項規定，不
    予宣告沒收。經核原審判決已詳述所憑證據及認定之理由，
    從形式上觀察，原判決採證認事及用法，並未違背法令或悖
    離經驗法則、論理法則，量刑亦屬允當，核無不合。
四、被告固以前揭理由提起上訴，請求再予輕判云云，惟按刑事
    審判旨在實現刑罰權之分配的正義，故法院對有罪被告之科
    刑，應符合罪刑相當之原則，使輕重得宜，罰當其罪，以契
    合社會之法律感情，此所以刑法第57條明定科刑時應審酌一
    切情狀，尤應注意該條所列10款事項以為科刑輕重之標準，
    俾使法院就個案之量刑，能斟酌至當。而「量刑輕重係屬事
    實審法院得依職權自由裁量之事項，苟已斟酌刑法第57條各
    款所列情狀而未逾越法定刑度，不得遽指為違法」（最高法
    院72年度台上字第6696號判例、98年度台上字第5002號判決
    意旨參照）。本件原判決已基於行為人之責任基礎，詳為審
    酌刑法第57條各款所列情狀，並敘述理由如上，而為刑之量
    定，既未逾越法定刑度，亦未濫用自由裁量之權限，難認有
    何違法或不當。被告仍執前詞請求輕判云云，乃純屬其個人
    主觀上對法院量刑之期盼，顯難認為已提出具體理由。
五、綜上，上訴人上訴書狀雖有敘述上訴理由，惟其所述並未具
    體指摘原判決關於認定事實、適用法律及量刑，有何違法或
    不當之處，即與未敘述具體理由無異，其所為上訴不合法律
    上之程式，且毋庸命其補正，應予駁回，並不經言詞辯論為
    之。
據上論斷，應依刑事訴訟法第367條前段、第372條，判決如主文
。
中　　華　　民　　國　　109 　年　　4 　　月　　 1　　日
                  刑事第二十三庭審判長法　官  李釱任
                                      法　官  梁耀鑌
                                      法　官  連育群
以上正本證明與原本無異。
不得上訴。
                                      書記官  廖紫喬
中　　華　　民　　國　　109 　年　　4 　　月　　1 　　日
附錄：本案論罪科刑法條全文　　　　　　　　　　　　　　
中華民國刑法第321條
犯前條第 1 項、第 2 項之罪而有下列情形之一者，處 6 月以
上 5 年以下有期徒刑，得併科 50 萬元以下罰金：
一、侵入住宅或有人居住之建築物、船艦或隱匿其內而犯之。
二、毀越門窗、牆垣或其他安全設備而犯之。
三、攜帶兇器而犯之。
四、結夥三人以上而犯之。
五、乘火災、水災或其他災害之際而犯之。
六、在車站、港埠、航空站或其他供水、陸、空公眾運輸之舟、
    車、航空機內而犯之。
前項之未遂犯罰之。